臺灣臺中地方法院民事判決　九十三年訴字第二○一七號
　　原　　　告　丙○○
　　訴訟代理人　李淑女　律師
　　被　　　告　乙○○
　　　　　　　　甲○○
當事人間損害賠償事件，本院於民國九十四年四月二十二日言詞辯論終結，判決如下
：
    主    文
被告應連帶給付原告新台幣伍萬元，及自民國九十三年七月二十四日起至清償日止按
年息百分之五計算之利息。
原告其餘之訴駁回。
訴訟費用由被告連帶負擔二十分之一；餘由原告負擔。
本判決第一項原告勝訴部分，得為假執行；如於執行標的物拍定、變賣或物之交付前
，被告以新台幣伍萬元為原告預供擔保後，得免為假執行。
原告其餘假執行之聲請駁回。
    事實及理由
一、原告主張：被告乙○○與被告甲○○為母子，原告丙○○與甲○○結婚後，自民
    國（下同）九十一年五月起即與被告乙○○共同居住台中市○區○○路九八巷一
    號五樓。婆媳間因價值觀念差異及對家務分配有不同認知，即時有口角，相處不
    睦，且原告懷孕後，因身體不適，無法下廚烹煮，更時起爭端；九十二年九月十
    一日晚間十一時許，又因烹調一事，被告甲○○要求原告向乙○○道歉，原告拒
    絕，被告甲○○心生怒氣，無視原告已懷孕十四週，竟用手抓住原告肩膀及手臂
    ，將原告推往牆壁，原告重心不穩，不慎跌壓在本欲趨前排解之乙○○身上，致
    被告故淑惠有所不悅，亦出手摑打原告之臉頰並拉扯頭髮，以利被告甲○○繼續
    以手強壓原告之雙臂，致原告受有左肩紅色傷痕一×一、二×一公分、左肩紅色
    瘀痕三×二公分、右上臂紅色瘀痕四×一、三×二公分、六×二、二×一公分、
    左上臂紅色瘀痕五×一、二×一、三×二、二×二、二×二公分及右臉頰紅色瘀
    痕三×二公分、左臉頰紅色瘀痕三×一、二×二公分等傷害，。原告因被告二人
    共同不法之侵害，致身體受傷，精神肉體所受痛苦甚大，故請求連帶賠償精神慰
    撫金，並聲明：被告應連帶給付原告新台幣（下同）一百萬元及起訴狀繕本送達
    翌日起至清償日止，按年息百分之五計算之利息，並願供擔保請准為假執行之宣
    告。
二、被告則以：對於渠等在住處與原告發生爭執，並造成原告有左肩紅色傷痕一×一
    、二×一公分、左肩紅色瘀痕三×二公分、右上臂紅色瘀痕四×一、三×二公分
    、六×二、二×一公分、左上臂紅色瘀痕五×一、二×一、三×二、二×二、二
    ×二公分及右臉頰紅色瘀痕三×二公分、左臉頰紅色瘀痕三×一、二×二公分等
    傷害，並不爭執，惟以渠等並非侵權行為等語置辯。並聲明：求為判決駁回原告
    之訴及假執行之聲明，並陳明如受不利判決，願供擔保請准免為假執行。
三、本件原告主張於九十二年九月十一日晚上十一時許，在台中市○○路九八巷一號
    五樓住處與被告二人發生爭執，遭被告二人以手抓住、壓制原告肩膀、手臂並出
    手拍打原告臉頰，致原告受有左肩紅色傷痕一×一、二×一公分、左肩紅色瘀痕
    三×二公分、右上臂紅色瘀痕四×一、三×二公分、六×二、二×一公分、左上
    臂紅色瘀痕五×一、二×一、三×二、二×二、二×二公分及右臉頰紅色瘀痕三
    ×二公分、左臉頰紅色瘀痕三×一、二×二公分等傷害之事實，為被告所不爭執
    ，並有受理案件紀錄表、驗傷診斷書及診斷證明書影本在卷可按，自堪信為真正
    。被告二人否認渠二人有何侵權行為，而以原告之傷痕係原告以下犯上之忤逆行
    為所造成等語置辯，是本件所應審究者，厥為被告二人是否有故意或過失之行為
    ，致原告受有身體上之傷害，而應負侵權行為損害賠償責任。經查：
（一）按因故意或過失不法侵害他人之權利者，負損害賠償責任。數人共同不法侵害
      他人之權利者，連帶負損害賠償責任，民法第一百八十四條第一項、第一百八
      十五條第一項定有明文。本件被甲○○係畢業於中國醫藥學院，對於人體肌膚
      如遭外力故意壓迫、拉扯及推撞，理當造成肌膚表層紅色瘀痕之傷勢，而被告
      乙○○已年近七十歲，人生閱歷豐富，對於出手拍打他人臉頰，將造成他人臉
      部受有紅色瘀痕之傷害，均不可謂不知，竟仍徒手推撞、拉扯、壓迫及拍打原
      告肩部、手臂及臉頰，縱令被告均辯稱係因原告以下犯上之忤逆行為在先等詞
      屬實，然原告言語上不從之行徑，並不賦予被告二人以暴力方式加以制止或教
      訓之權利，本件原告受有紅色瘀痕之體表上之傷害，既係基於被告二人之出手
      傷害行為所造成，有診斷證明書在卷可證，且為被告二人所不爭，是被告二人
      之故意共同傷害行為與原告之傷害間，具有相當因果關係，亦可認定，並有本
      院九十三年度易字第一０九二號及台灣高等法院台中分院九十三年度上易字第
      一二０九號刑事判決書在案可佐，被告空言主張渠二人所為非屬侵權行為，所
      辯顯無可採，從而，被告二人自應負共同侵權行為之連帶賠償責任，灼然甚明
      。
（二）按因故意或過失不法侵害他人之權利者，負損害賠償責任；數人共同不法侵害
      他人權利者，連帶負損害賠償責任；又不法侵害他人之身體、健康、名譽、自
      由、信用、隱私、貞操或不法侵害其他人格法益而情節重大者，被害人雖非財
      產上之損害，亦得請求賠償相當之金額，民法第一百八十四條第一項前段、第
      一百八十五條第一項前段、第一百九十五條第一項前段，分別定有明文。本件
      被告二人故意傷害原告之身體，自應負連帶負賠償之責。查原告因被告二人之
      傷害行為，僅受有肩部、手臂及臉頰紅色瘀痕等肌膚體表之淺層傷害，傷勢輕
      微且癒後情形良好，雖無造成肉體上任何其他痛苦，然本院斟酌兩造甫組成新
      家庭結構，彼此間生活習慣及期待互有差異而屢生爭端乙節，原告傷勢輕微，
      及受傷當時係懷孕在身，而被告乙○○乃一年近七十歲之老婦，實難期盼被告
      乙○○對於晚輩行徑無法認同，能採取不發不語，默不作聲，或重新學習自我
      情緒控制並立即收效，至於被告甲○○雖身為人子，理當孝順，然同時身為人
      夫、人父一職，卻疏於經營或體諒配偶因有孕在身故排斥下廚時，理應代為分
      擔家事，並致力於化解妻、母間之誤會等情，再酌以被告甲○○目前職業牙醫
      ，月入十餘萬元，及兩造之身分、社會地位、經濟狀況等一切情狀，認原告請
      求一百萬元之慰撫金，尚屬過高，應予核減為二萬元，方屬公允，超過部分，
      不予准許。
四、綜上所述，原告依民法第一百八十四條第一項、第一百八十五第一項前段、第一
    百九十五條第一項前段侵權行為損害賠償請求權之規定，請求被告二人連帶賠償
    五萬元，及自起訴狀繕本送達翌日即九十三年七月二十四日起至清償日止，按年
    息百分之五計算之利息範圍內，為有理由，應予准許，惟其逾此範圍之請求，即
    無理由，應予駁回。
五、本件原告勝訴部分，所命為給付金額為五萬元，未逾五十萬元，爰依職權宣告假
    執行；惟被告二人陳明願供擔保請准宣告免為假執行，經核無不符，爰酌定相當
    擔保金，併准許之，至於原告敗訴部分，其假執行之聲請，失所附麗，應併予駁
    回。
六、據上論結，本件原告之訴為一部有理由，一部無理由，爰依民事訴訟法第七十九
    條、第八十五條第二項、第三百八十九條第一項第五款、第三百九十二條第二項
    、第三項，判決如主文。
中　　　華　　　民　　　國　　九十四　　年　　　五　　　月　　　六　　　日
　　　　　　　　　　　　　　　　　臺灣臺中地方法院民事第三庭
~B法　　　官　林靜芬
正本係照原本作成。
如對本判決上訴，須於判決送達後廿日內向本院提出上訴狀（須附繕本）。
中　　　華　　　民　　　國　　九十四　　年　　　五　　　月　　　六　　　日
~B法院書記官
